最高法院民事裁定　　　　　　　　　九十六年度台抗字第七號
抗　告　人　甲○○
代　理　人　周村來律師
上列抗告人因與相對人合作金庫商業銀行股份有限公司（即中國
農民銀行股份有限公司之承受訴訟人）間聲請強制執行事件，聲
明異議，對於中華民國九十五年十一月十六日台灣高等法院台南
分院駁回再抗告裁定（九十五年度抗字第二五九號），提起抗告
，本院裁定如下：
    主  文
抗告駁回。
抗告程序費用由抗告人負擔。
    理  由
按對於抗告法院所為抗告有、無理由之裁定再為抗告，僅得以其
適用法規顯有錯誤為理由，並應經原法院之許可；此項許可，以
原裁定所涉及之法律見解具有原則上之重要性者為限，此觀強制
執行法第三十條之一準用民事訴訟法第四百八十六條第四項、第
五項之規定自明。本件抗告人對於原法院所為抗告無理由之裁定
再為抗告，係以其伊所有坐落台南縣六甲鄉○○○段九五七、九
五八、九六一地號土地（下稱系爭土地）固於民國七十九年三月
二日設定抵押權予債權銀行，並於八十八年四月一日起將系爭土
地出租與第三人高雄世貿展覽中心股份有限公司（下稱高雄世貿
公司）使用，高雄世貿公司復轉租予慶郎有限公司併同使用，惟
其提供系爭土地向債權銀行辦理抵押借款時，係立於借款人之地
位，對於債權銀行所提定型化契約之借款契約內容，無法審閱與
修改之權利，僅能處於弱勢地位而為承諾之意思表示。又該出租
事實迄至被執行前已有五、六年之久，抵押權銀行對之均知悉，
且於其繳息正常時未曾表示有影響抵押權之受償，迨進入拍賣程
序旋片面主張上述出租情事有影響抵押權之受償，顯然債權銀行
於系爭土地出租時未盡審查義務，自應負審查不實之責。又就強
制執行法第九十八條第一項及第二項前段規定併合觀察，旨在規
範買受人取得不動產物權後之其他地上權利之存續問題，與本件
抵押權之設定是否影響拍賣意願無涉。原裁定未察，仍認同台灣
台南地方法院所為除去系爭土地租賃權之理由，已有未洽。況現
今經濟市場低迷，與土地出租之使用情形毫無關連，且原裁定理
由又未強調何以系爭抵押權之存在影響拍賣意願之原因，而與前
開市場環境、土地本身情形及周遭客觀情狀無關，仍驟予除去租
賃權，亦有法律審究之疏失云云，為其論據。原法院以抗告人再
為抗告所陳理由，係屬認定事實之當否問題，核與適用法規是否
顯有錯誤無涉，亦無所涉及之法律見解具有原則上重要性之情事
，而有加以闡釋之必要，因認其再抗告不應許可，以裁定予以駁
回，經核於法並無違誤。抗告論旨，指摘原裁定不當，求予廢棄
，非有理由。
據上論結，本件抗告為無理由。依強制執行法第三十條之一、民
事訴訟法第四百九十五條之一第一項、第四百四十九條第一項、
第九十五條、第七十八條，裁定如主文。
中　　華　　民　　國　九十六　年    一  　月　  四    日
                      最高法院民事第八庭
                          審判長法官  顏　南　全
                                法官  許　澍　林
                                法官  鄭　傑　夫
                                法官  蘇　清　恭
                                法官  陳　重　瑜
      本件正本證明與原本無異
                                      書  記  官
中　　華　　民　　國　九十六　年　  一 　 月 　十五 　日
                                                    M
